臺灣彰化地方法院刑事判決　　　　　　　　　　　　　　九十一年度訴字第六一號
　　公　訴　人　臺灣彰化地方法院檢察署檢察官
　　被　　　告　甲○○
右列被告因違反毒品危害防制條例案件，經檢察官提起公訴 (九十年度毒偵字第四八
四八號)，暨移送併案審理（九十一年毒偵字第二三號），本院判決如左：
    主文
甲○○連續施用第一級毒品，處有期徒刑壹年。
    事實
一、甲○○曾因施用毒品案件，經本院以八十九年度毒聲字第三四一七號裁定送觀察
    、勒戒後，認無繼續施用毒品之傾向，由臺灣彰化地方法院檢察署檢察官於八十
    九年七月二十四日，以八十九年度毒偵字第三三三九、三五六五號，及八十九年
    八月十日以八十九年度毒偵字第三九五七號為不起訴處分確定，復因施用毒品案
    件，經依本院八十九年度毒聲字第六０三五號裁定送觀察、勒戒後，認有繼續施
    用毒品之傾向，經檢察官聲請，由本院以八十九年度毒聲字第一四三九號裁定移
    送戒治處所施予強制戒治一年，所涉刑事案件部分，並經本院以九十年度訴字第
    五二一號分別判處有期徒刑一年、五月，並定應執行刑一年四月，其不服提起上
    訴，經台灣高等法院台中分院駁回其上訴而告確定，嗣自九十年四月三十日起送
    台灣雲林戒治所強制戒治滿三月後，其成效經評定合格，無繼續戒治必要，經本
    院以九十年度毒聲字第四六七五號裁定停止戒治，所餘戒治期間付保護管束。詎
    其出戒治所，仍不知悔改，再於保護管束期間，基於施用第一級毒品海洛因之概
    括犯意，自九十年十一月十九日起至九十年十二月十日止，在彰化縣友人住處，
    以將第一級毒品海洛因摻入香菸內，點火加以吸食之方式，施用第一級毒品海洛
    因命多次，平均施用次數不定，嗣於九十年十一月二十日及九十年十二月十一日
    ，經台灣彰化地方法院檢察署觀護人採其尿液，送驗之結果均呈鴉片類陽性反應
    ，始知上情。
二、案經臺灣彰化地方法院檢察署檢察官自動檢舉偵查起訴暨移送併案審理。
       理由
一、右揭犯罪事實，業據被告蔡孟志於本院審理時，供認不諱，且被告於九十年十一
    月二十日及九十年十二月十一日，經台灣彰化地方法院檢察署觀護人所採取之尿
    液經送檢驗結果，確均呈鴉片類陽性反應，此有詮昕科技股份有限公司出具之濫
    用藥物尿液檢驗報告二份在卷可憑，被告之自白信與事實相符，堪以採信。又查
    被告曾因施用毒品案件，經本院以八十九年度毒聲字第三四一七號裁定送觀察、
    勒戒後，認無繼續施用毒品之傾向，由臺灣彰化地方法院檢察署檢察官於八十九
    年七月二十四日，以八十九年度毒偵字第三三三九、三五六五號，及八十九年八
    月十日以八十九年度毒偵字第三九五七號為不起訴處分確定，復因施用毒品案件
    ，經依本院八十九年度毒聲字第六０三五號裁定送觀察、勒戒後，認有繼續施用
    毒品之傾向，經檢察官聲請，由本院以八十九年度毒聲字第一四三九號裁定移送
    戒治處所施予強制戒治一年，所涉刑事案件部分，並經本院以九十年度訴字第五
    二一號分別判處有期徒刑一年、五月，並定應執行刑一年四月，其不服上訴，經
    台灣高等法院台中分院駁回上訴而告確定，嗣自九十年四月三十日起送台灣雲林
    戒治所強制戒治滿三月後，其成效經評定合格，無繼續戒治必要，經本院以九十
    年度毒聲字第四六七五號裁定停止戒治，所餘戒治期間付保護管束等情，有該不
    起訴處分書、判決書、臺灣高等法院被告全國前案紀錄表及台灣彰化地方法院檢
    察署刑案資料查註紀錄表乙紙附卷可按，其於五年內，三犯毒品危害防制條例第
    十條第一項之施用第一級毒品罪，係屬三犯毒品危害防制條例第十條之罪。綜上
    所述，本件事證業已明確，被告之犯行，洵堪認定。
二、核被告所為，係犯毒品危害防制條例第十條第一項施用第一級毒品罪。其為供施
    用第一級毒品所持有毒品之低度行為，已為施用之高度行為所吸收，均不另論罪
    。又其先後多次施用海洛因之犯行，時間緊接，且犯罪構成要件相同，顯係基於
    概括犯意反覆為之，為連續犯，應依刑法第五十六條之規定，論以一罪並加重其
    刑。再查被告係九十年十一月十九日起至九十年十二月十日止，有連續施用第一
    級毒品海洛因之犯行，而公訴人僅就被告於九十年十一月十九日施用第一級毒品
    海洛因之犯行提起公訴，惟該未經起訴之部分，與檢察官起訴之部分，因被告係
    基於概括之犯意而為之，具有連續犯之關係，屬裁判上之一罪，其一部起訴之效
    力及於全部，故本院自得併予審究，併此敘明。爰審酌被告前曾有施用毒品罪行
    ，經送觀察勒戒、強制戒治後，猶不知悔改，再施用毒品海洛因不輟，不僅戕害
    自身健康，更辜負國家將之視為病人，並施以長時間之戒治處遇之苦心，惟其對
    他人權益之侵害仍屬有限，於本院審理中已坦承其犯行，及其犯罪目的、手段等
    一切情狀，量處如主文所示之刑。
據上論斷，應依刑事訴訟法第二百九十九條第一項前段，毒品危害防制條例第十條第
一項、刑法第十一條前段、第五十六條，判決如主文。
本案經檢察官羅美秀到庭執行職務。
中      華      民      國    九十一    年      五      月    二十八    日
                              臺灣彰化地方法院刑事第一庭
                                    審判長法      官  葉  榮  郎
                                          法      官  洪  志  賢
                                          法      官  簡  璽  容
右正本證明與原本無異。
如不服本判決，應於判決送達後十日內向本院提出上訴狀（須附繕本）。
                                          法院書記官  王  惠  嬌
中      華      民      國    九十一    年      五      月    二十九    日
毒品危害防制條例第十條：
施用第一級毒品者，處六月以上五年以下有期徒刑。
施用第二級毒品者，處三年以下有期徒刑。
